Nathalia de Souza Oliveira

Brasileira | 25 anos | Solteira

Avenida Interlagos, n°492, Bloco 01, Ap. 51, Jardim Marajoara - São Paulo - SP | CEP: 04660-000

Telefone: (11) 5523 3558 ou (11) 99108 2108 | E-mail: nathaliaolive@gmail.com

Objetivo

Analista nas áreas de Comunicação ou Marketing.

Qualificações

MBA em Gestão e Marketing de Entidades Esportivas pela Universidade Anhembi Morumbi e bacharel em Comunicação Social com habilitação em Publicidade e Propaganda pela Universidade Paulista.

Há sete anos iniciou sua carreira profissional no ramo da aviação. Formada e profissional de marketing há quatro anos, adquiriu experiência em *branding*, eventos, *social media*, endomarketing, entre outros, com destaque em gerenciamento de patrocínios e parcerias nos segmentos esportivos e culturais.

Em janeiro de 2014 foi convidada a participar do projeto Mundo SUP, veículo sobre *stand up paddle* e esportes de remo, sendo responsável pelo gerenciamento de conteúdo no site e canais.

Histórico Profissional

Analista de Negócios

Vouclicar.com

dezembro 2013 - fevereiro 2014

Gerenciamento de projetos e parcerias; negociação e elaboração de propostas estratégicas; criação de acordos contratuais via *software Microsoft Office* 365; elaboração de relatórios semanais com acompanhamento dos indicadores de resultados da área; pesquisa, análise e atuação no desenvolvimento de novos parceiros com interface junto à área comercial; administração de dados dos clientes externos via *software Microsoft Dynamics* CRM e auxílio de ferramentas *in cloud* no gerenciamento das atividades do dia-adia como: *Trello Project Management, Microsoft SharePoint Workspace* e *Yammer Enterprise Social Network*.

Analista de Marketing

Azul Linhas Aéreas Brasileiras S/A

junho 2011 – dezembro 2013

Gerenciamento de patrocínios e parcerias nos segmentos esportivos e culturais; negociação e elaboração de propostas estratégicas; criação de acordos contratuais via software Microsoft Office 2007; gerenciamento de exposição da marca; análise de execução com acompanhamento presencial nos eventos em todo território nacional; follow-up com o cliente externo visando o cumprimento de todas as cláusulas contratuais firmadas entre as partes; ações de endomarketing com interface junto à área comercial e de comunicação; desenvolvimento de layouts com interface junto à área de criação; auxílio na elaboração de press release das parcerias enviado as mídias impressas; auxílio na elaboração de post das parcerias junto às mídias sociais; planejamento e elaboração de briefings para desenvolvimento de jobs internos e externos; participação em vídeo viral desenvolvido junto a Sony Pictures para divulgação do lançamento do filme "Os Smurfs" nos

cinemas; participação em vídeo viral institucional de comemoração aos 2 milhões de clientes conquistados do programa de vantagens Tudo Azul; e relacionamento junto a grandes marcas como Koch Tavares, Oakley, Quiksilver, T4F, Nexus Cinema, entre outras.

Estagiária de Marketing

Azul Linhas Aéreas Brasileiras S/A

junho 2010 – junho 2011

Assistente de Compras de Consumo

VRG Linhas Aéreas S/A

fevereiro 2008 – maio 2010

Negociação e elaboração de acordos de compras de materiais de consumo e marketing; *follow-up* e monitoramento de entrega de materiais via *software Microsoft Office* 2007; emissão de pedidos via *Oracle Applications* e *software Adobe Reader*; atuação e acompanhamento dos indicadores de resultados da área; pesquisa, análise e atuação no desenvolvimento de novos produtos, serviços e fornecedores com interface junto à área de marketing; participação no processo de fusão e inserção do novo serviço de bordo da empresa; viagens corporativas em todo território nacional interagindo diretamente com os fornecedores locais em busca da excelência na prestação de serviços e melhoria nos processos diários; e relacionamento junto a grandes marcas como Ambev, Coca-Cola, Pepsico, Kimberly-Clark, entre outras.

Estagiária de Compras de Consumo

GOL Transportes Aéreos S/A

maio 2007 – fevereiro 2008

Formação acadêmica

MBA em Gestão e Marketing de Entidades Esportivas

Universidade Anhembi Morumbi | 2012 – 2013

Bacharel em Comunicação Social com habilitação em Publicidade e Propaganda

UNIP - Universidade Paulista | 2007 - 2010

Idiomas

Espanhol

Nível Avançado (Leitura) | Intermediário (Escrita e Conversação)

Inglês

Nível Intermediário (Leitura) | Básico (Escrita e Conversação)

Cursos

Capacitação em Adwords

Google Inc. | 2014

Gestão da Inovação

USP | 2014

Interpretação Teatral, Expressão Corporal e Vocal

Oficina de Atores Nilton Travesso | 2009